【裁判字號】    99,交簡上,200
【裁判日期】    991231
【裁判案由】    過失傷害
【裁判全文】
臺灣板橋地方法院刑事判決           99年度交簡上字第200號
上  訴  人  臺灣板橋地方法院檢察署檢察官
被      告  林碧如
上列上訴人因被告過失傷害案件，不服本院中華民國99年7 月1
日99年度交簡字第2961號第一審簡易判決（起訴案號：99年度調
偵字第922 號），提起上訴，本院管轄之第二審合議庭判決如下
：
    主  文
上訴駁回。
    事實及理由
一、本案經本院審理結果，認第一審以被告林碧如犯刑法第284
    條第2 項前段之業務過失傷害罪，依刑事訴訟法第449 條第
    1 項前段、第3 項、第454 條第2 項，刑法第284 條第2 項
    前段、第41條第1 項前段、第62條前段，刑法施行法第1 條
    之1 第1 項、第2 項前段之規定，並審酌被告無前科、國中
    畢業之智識程度、本件交通事故之過失暨告訴人所受傷害之
    程度、被告坦承犯行，惟尚未與告訴人達成民事和解等一切
    情狀，量處拘役50日，並諭知易科罰金之折算標準，其認事
    用法及量刑均屬妥適，應予維持，並引用第一審簡易判決書
    記載之事實、理由及證據（詳如附件）。
二、檢察官循告訴人黃碧霞之請求提起上訴，其上訴意旨略以：
    本件被告於調解程序惡意不出席，事發至今均避不見面，亦
    未向告訴人致歉，犯後態度顯然不佳，且告訴人受傷迄今尚
    未痊癒，似已屬重大不治或難治之重傷害，原審僅量處拘役
    50日，尚嫌過輕，請求撤銷原判決，更為適當之判決等語。
    惟查：本件告訴人因本件交通事故受有雙手腕遠端橈尺骨骨
    折、右膝挫傷等傷害，有臺北縣立醫院驗傷診斷證明書1 紙
    在卷可稽（見99年度偵字第4545號卷第10頁），至告訴人於
    本院審理中陳稱：伊先在三重縣立醫院看了7 個多月，在西
    園醫院也有做復健，但是沒有進步，現在轉到臺北馬偕醫院
    治療等語（見本院簡上卷第21頁），認其因本件被告過失行
    為所受上開車禍傷害，已屬重傷害，然經本院向馬偕紀念醫
    院函詢本件告訴人所受之上開傷害是否已達重大不治或難治
    之程度，經該院於99年11月5 日以馬院醫復字第0990004545
    號函覆稱：「病人黃碧霞（即告訴人）君主訴98年11月28日
    因車禍導致雙腕骨折，於99年9 月10日及99年10月8 日至本
    院復健科門診檢查發現雙側腕關節大部分孿縮、握力左手正
    常、右手肌力為左手五分之四，肌電圖檢查顯示雙側神經傳
    導正常，右上肢肌電圖檢查並無神經異常，但可能因疼痛顯
    得上肢無力，其雙腕孿縮之關節目前正常在本院治療中，左
    腕關節角度有稍微恢復，其他尚無恢復，至於其傷勢未達刑
    法規定之重大不治或難治之重傷」等語，是徵諸上開事證，
    雖告訴人因本件交通事故受有傷害，然告訴人所受傷勢，非
    達不能治療或難以治療之程度，當非屬重傷，是無從僅憑告
    訴人就此部分所為之指訴，遽認被告所為成立過失致重傷害
    罪責，自無從遽為不利被告之認定。再檢察官雖認原審量刑
    過輕，惟按關於刑之量定，係實體法上賦予法院得為自由裁
    量之事項，倘其未有逾越法律所規定之範圍，或濫用其權限
    ，即不得任意指摘為違法，以為上訴之理由（最高法院75年
    臺上字第7033號判例意旨參照）。檢察官雖就原審法院適法
    範圍裁量權之行使為爭執，惟原審量定刑期，已審酌被告之
    過失程度、致告訴人所受傷害及犯罪後之態度等各種犯罪情
    狀，並未逾越客觀上之適當性、相當性及必要性之比例原則
    ，是檢察官上訴意旨指摘原審量刑過輕，請求撤銷改判，為
    無理由，應予駁回。
據上論斷，應依刑事訴訟法第455 條之1 第1 項、第3 項、第36
8 條、第373 條，判決如主文。
本案經檢察官張慶林到庭執行職務。
中    華    民    國    99    年    12    月    31    日
                      交通法庭  審判長法  官  李君豪
                                      法  官  何燕蓉
                                      法  官  錢衍蓁
上列正本證明與原本無異。
不得上訴。
                                      書記官  劉靜慧
中    華    民    國   100    年    1     月    3     日
附錄本案論罪科刑法條全文：
中華民國刑法第284條
（過失傷害罪）
因過失傷害人者，處 6 月以下有期徒刑、拘役或 5 百元以下罰
金，致重傷者，處1年以下有期徒刑、拘役或5百元以下罰金。
從事業務之人，因業務上之過失傷害人者，處1 年以下有期徒刑
、拘役或1 千元以下罰金，致重傷者，處3 年以下有期徒刑、拘
役或2 千元以下罰金。

司法院資訊處製作；財團法人民間司法改革基金會備份。
